最　高　行　政　法　院　裁　定　　　　　　　　　九十三年度裁字第一一六二號
　　抗　告　人　甲○○
右抗告人因與相對人國防部陸軍總司令部間有關國防事務事件，對於中華民國九十二
年五月二十三日臺北高等行政法院九十一年度訴字第三六○一號裁定提起抗告，本院
裁定如左︰
　　主  文
抗告駁回。
抗告訴訟費用由抗告人負擔。
　　理  由
一、按抗告法院認抗告為不合法或無理由者，應為駁回抗告之裁定。
二、本件原裁定以：抗告人於民國三十三年八月間作戰負傷成殘，不服相對人國防部
    陸軍總司令部四十一年四月一日蘇昆字第○二六六八號令，以其體位已不適服役
    為由，核定勒令除役，循序提起行政訴訟。惟查抗告人收受或知悉系爭行政處分
    之日期為四十一年四月一日，業據抗告人於訴願書中自承甚詳，且依抗告人於提
    起訴願時附有系爭行政處分乙節觀之，足認相對人作成系爭行政處分時已合法送
    達，抗告人遲至九十一年四月二日始具狀向國防部聲明不服，提起訴願，顯已逾
    三十日之法定救濟期間，訴願決定不予受理，自無不合。抗告人復對之提起行政
    訴訟，顯非合法，因將抗告人之訴駁回，經核於法並無違背。
三、抗告意旨略謂：原裁定僅就抗告人提起訴願已消滅時效部分有詳盡之論述，但對
    於抗告人所主張依司法院院字第二六二七號解釋，有關優待抗敵軍人之特別法第
    二十八條第一項、第二十九條第二項規定，出征抗敵軍人之家屬不受時效之限制
    。另司法院院解字第三一一六號解釋，亦指明公務員之俸給其請求權尚無時限限
    制，軍人為俗稱軍公教人員之首，自不受時效之限制云云。
四、查司法院院字第二六二七號解釋係闡釋「典物回贖權為形成權之一種，．．．回
    贖權之除斥期間，並非消滅時效，不適用時效停止之規定，故除有如優待出征抗
    敵軍人家屬條例第二十八條第一項第二十九條第二項之特別規定外，出典人雖因
    戰事致不能於期間內回贖典物者，期間並不停止進行，其回贖權仍於期間屆滿時
    消滅。」另院解字第三一一六號號解釋係闡釋「公務員對於前項俸給（補發停職
    期內之俸給）之請求權，尚無時效時間之限制，自不發生消滅時效問題。」上開
    解釋係針對實體法上形成權之除斥期間及請求權之消滅時效所為之解釋，此與訴
    願法第十四條第一項規定：「訴願之提起，應自行政處分達到或公告期滿之次日
    起三十日內為之」，係屬程序法上請求行政救濟之期間不同，而該訴願提起之期
    限，自無消滅時效之適用。抗告人主張本件不受提起訴願期限之限制云云，指摘
    原裁定違誤，求予廢棄，難認有理由，應予駁回。又本件抗告人在原審之起訴既
    不合法，則其實體理由之主張，自無從論述，附此指明。
五、依行政訴訟法第一百零四條、民事訴訟法第九十五條、第七十八條，裁定如主文
    。
中　　華　　民　　國　　九十三　　　年　　　九　　　　月　　　十六　　　日
                    最 高 行 政 法 院  第 三 庭
                                審 判 長 法  官　　　廖　政　雄
                                         法  官      林  茂  權
                                         法  官　　　林　清　祥
                                         法  官　　　鍾　耀　光
                                         法  官　　　姜　仁　脩
右  正  本  證  明  與  原  本  無  異
　　　　　　　　　　　　　　　　　　　　 法院書記官　蘇  金  全
中　　華　　民　　國　　九十三　　　年　　　九　　　　月　　　十六　　　日
